臺灣高等法院臺中分院刑事判決　　　　95年度上易字第1616號
上　訴　人
即　被　告　乙○○
上列上訴人因竊盜案件，不服臺灣苗栗地方法院95年度易字第
597號中華民國95年10月17日第一審判決（起訴案號：臺灣苗栗
地方法院檢察署95年度偵字第2834號），提起上訴，本院判決如
下：
    主  文
上訴駁回。
    事  實
一、乙○○前於民國（下同）92年間因傷害案件，經台灣苗栗地
    方法院判處有期徒刑3月確定，於92年8月19日易科罰金執行
    完畢，詎其猶仍不知悛悔，復基於意圖為自己不法所有之概
    括犯意，為下列竊盜行為：(1)、先於95年5月3日6時許，駕
    駛車號MA－9859號自用小客車，前往甲○○位於苗栗縣南庄
    鄉○○里○段北獅里興小段365之17地號竹園內，持其所有
    而客觀上足為兇器之鐮刀1支為工具，割取甲○○種植之桂
    竹筍123.6臺斤，價值約新臺幣（下同）1545元，得手後藏
    置於上開自用小客車內。(2)、再於同日7時40分許，至丙○○位於南庄鄉○○段531之1地號竹園內，持上開鐮刀1支，
    以相同手法，竊取丙○○種植之桂竹筍2臺斤得手，價值約
    25元。嗣於事實一之(2)行為後，尚未離去之際，適為徐秀雲
    之子徐鎮銘發現桂竹筍遭竊後報警處理，為警當場扣得上開
    桂竹筍（均已發還）及行竊用之鐮刀1把、紗網1只，並由乙○○帶同警員前往甲○○之竹園指認而循線查悉上情。
二、案經苗栗縣警察局頭份分局移送臺灣苗栗地方法院檢察署檢
    察官偵查起訴。
    理  由
一、訊據上訴人即被告乙○○（下稱被告）就上揭事實一之(2)竊
    盜犯行坦承不諱，惟否認有如事實一之(1)竊盜犯行，辯稱：
    事實一之(1)所示之竹筍是經過邱金斗同意採取的云云。經查
    ：
  (一)事實一之(1)竊盜事實，業據被害人甲○○於警詢及偵訊中指
    述失竊情節綦詳，且有被害人甲○○土地所有權狀在卷，及
    扣自被告車內之竹筍123.6台斤之贓物認領保管單附卷可佐
    。參以被告經警查獲事實一之(2)行為之同時，於被告車內另
    查得竹筍123.6台斤，經警追問之下，被告先是陳稱經友人
    「打赫史、達印、改擺刨」之同意而在其竹園內採集，惟前
    往查看時，因該竹園內並無新採集竹筍之痕跡（被告搶先在
    該竹園內以腳踩斷2支，以製造採竹筍之痕跡，惟經警識破
    ），只得帶同警員至其真正竊取竹筍之處所即南江村長崎下
    1號上方約100公尺處之桂竹林內（事後查知係甲○○所有，
    位於苗栗縣南庄鄉○○里○段北獅里興小段365之17地號）
    查看，而該處確有竹筍被採取之新痕跡等情，此經親到現場
    獲案及帶同被告前往查看現場之警員蕭宏儀於偵訊中證述甚
    明。被告雖提出邱金斗之同意書，以證其經邱金斗同意而採
    取扣案竹筍123.6台斤等情，然而，被告先於警詢時辯稱：
    車內放置之桂竹筍123.6 台斤係在其友人「打赫史、達印、
    改擺刨」之竹園內採集；因經警識破該竹園內無新採集竹筍
    痕跡，乃又對警改稱：桂竹筍係經真實姓名、年籍不詳之「
    蕭先生」同意，在「蕭先生」所有之竹園內所採集；嗣又於
    偵查中及本院審理中再翻異前辭，辯稱：伊係經其友人邱金
    斗同意，在其位於南庄鄉○○段380之6、380之12號竹園內
    採取上開桂竹筍等語，依被告上開一再更改供述之情況，已
    足顯其所辯不具可信性。又證人邱金斗於原審證述時，忽而
    陳稱有在現場看到被告採竹筍，忽而說沒有當場看到被告採
    竹筍；再則同意書上載明簽立日期係95年6月11日，係屬事
    後補寫，惟證人邱金斗當庭卻陳稱被告於5月3日採取竹筍當
    天拿給證人邱金斗簽名，隨即改稱係採竹筍之前二天簽名，
    再改稱事發後一個多月被告才拿給證人邱金斗簽名等語（以
    上見原審卷第36至39頁），依此重要情節之敘述前後不一之
    情況，可知證人邱金斗所述核屬臨訟附和被告之詞，其證述
    自不可採為有被告利之認定。證人邱金斗已於原審經交互詰
    問程序具結為證言，被告於本院聲請再傳喚邱金斗作證，惟
    未具體陳明有何新事實待調查，核無傳喚該證人作證之必要
    ，附予敘明。
  (二)被告坦承事實一之(2)竊盜犯行，此與被害人丙○○指述，現
    場埋伏並查獲本件之警員徐鎮銘於95年5月3日出具職務報告
    所述，及接獲通報趕赴現場共同查獲被告之警員蕭宏儀於職
    務報告所述，互核其情節均相符，且有當場起獲被告所有，
    供竊割竹筍之工具鐮刀1支、紗網1只，及竊取得手之竹筍3
    支扣案可稽，被告此部分竊盜犯行之自白，核與事實相符合
    。
  (三)被告上揭竊盜犯行事證明確，均堪予認定，應依法論科。【
    按被告以外之人（包括證人、鑑定人、告訴人、被害人及共
    同被告等）於審判外之陳述雖不符刑事訴訟法第159條之1至
    之4等四條之規定，而經當事人於審判程序同意作為證據，
    法院審酌該言詞陳述或書面陳述作成時之情況，認為適當者
    ，亦得為證據；當事人、代理人或辯護人於法院調查證據時
    ，知有刑事訴訟法第159條第1項不得為證據之情形，而未於
    言詞辯論終結前聲明異議者，視為有前項之同意，同法第
    159條之5定有明文。本件證人甲○○、丙○○、蕭宏儀固均
    分別於警詢或偵查中為陳述，其性質雖屬傳聞證據，查無符
    合同法第159條之1至之4等前四條之情形，其等所為之上開
    警詢或偵查筆錄內容，業經法院審理時予以提示並告以要旨
    ，且各經檢察官及被告等人表示意見。當事人或辯護人已知
    上述筆錄乃傳聞證據，且均未於言詞辯論終結前對該等筆錄
    內容異議，依上開規定，是證人等於警詢或偵查中之證言已
    擬制同意其有證據能力，本院審酌上開筆錄作成時，無不當
    取供之情形，認為以之作為本案之證據亦屬適當，是證人等
    於警詢或偵查筆錄之證言自具有證據能力。】。
二、核被告所為，係犯刑法第321條第3款之攜帶兇器竊盜罪。按
    被告行為後，刑法第56條連續犯之規定，業於94年2月2日修
    正公布刪除，並於95年7月1日施行，則被告之犯行，因行為
    後新法業已刪除連續犯之規定，此刪除雖非犯罪構成要件之
    變更，但顯已影響行為人刑罰之法律效果，自屬法律有變更
    ，依新法第2條第1項規定，比較新、舊法結果，仍應適用較
    有利於被告之行為時法律即舊法論以連續犯（最高法院95年
    第8次刑事庭會議決議參照）。被告先後所為2次犯行，時間
    緊接，所犯罪名相同，顯係基於概括之犯意為之，為連續犯
    ，爰依修正前刑法第56條之規定，論以攜帶兇器竊盜罪一罪
    ，並加重其刑。被告有事實欄載科處有期徒刑及執行紀錄，
    有臺灣高等法院被告前案紀錄表乙份附卷可稽，其於前案執
    行完畢後5年內，再故意犯本件有期徒刑以上之罪，不論依
    修正前之刑法第47條，或修正後之刑法第47條第1項之規定
    ，均構成累犯，對被告而言並無有利或不利之情形，自不生
    新舊法比較之問題，應逕依修正前之刑法第47條，論以累犯
    ，並遞加重其刑。原審依據上述理由，適用刑法第2條第1項
　　前段、第321條第1項第3款、（修正前）第56條（修正前）
  　、第47條（修正前）、第38條第1項第2款（修正前），並審
    酌被告本件所竊之物價值不大，及其犯後態度等一切情狀，
    量處被告有期徒刑8月之刑。並敘明扣案之鐮刀1把、沙網1
    只，均係被告所有供犯罪所用之物，應依法宣告沒收。核其
    認事用法俱無不當，量刑亦稱允洽，被告猶執陳詞否認事實
    一之(1)竊盜犯行而提起上訴，非有理由，應駁回其上訴。
據上論斷，應依刑事訴訟法第368條，判決如主文。
本案經檢察官丁○○到庭執行職務。
中　　華　　民　　國　　96　　年　　2 　　月　　7 　　日
            刑事第七庭    審判長法　官  林  榮  龍
                                法　官  鄭  永  玉
                                法　官  江  錫  麟
上列正本證明與原本無異。
不得上訴。
                                書記官  劉  建  智
中　　華　　民　　國　　96　　年　　2 　　月　　7 　　日
附錄本判決論罪科刑法條：
刑法第321條：
　犯竊盜罪而有左列情形之一者，處6月以上、5年以下有期徒刑
  ：
　一　於夜間侵入住宅或有人居住之建築物、船艦或隱匿其內而
  　　犯之者。
　二　毀越門扇、牆垣或其他安全設備而犯之者。
　三　攜帶兇器而犯之者。
　四　結夥三人以上而犯之者。
　五　乘火災、水災或其他災害之際而犯之者。
　六　在車站或埠頭而犯之者。
　前項之未遂犯罰之。
